【裁判字號】    99,交訴,111
【裁判日期】    990818
【裁判案由】    肇事逃逸罪等
【裁判全文】
臺灣臺中地方法院刑事判決             99年度交訴字第111號
公  訴  人  臺灣臺中地方法院檢察署檢察官
被      告  丁○○
上列被告因肇事逃逸罪等案件，經檢察官提起公訴（99年度偵字
第4205號），本院判決如下：
    主    文
丁○○駕駛動力交通工具肇事，致人受傷而逃逸，累犯，處有期
徒刑捌月。
    犯罪事實
一、丁○○曾因酒後駕車之公共危險罪，經臺灣高雄地方法院判
    處有期徒刑3月，如易科罰金以新臺幣1000元折算1日確定，
    於民國96年9月28日易科罰金執行完畢。其仍不知警惕，於
    98年12月15日22時36分許，駕駛車牌號碼2F-5428號自用小
    客車，沿路面中心劃設分向限制線之臺中市○區○○街由公
    正路往民生路方向行駛至華美街172號前時，應注意汽車在
    未劃設慢車道之雙向2車道行駛時，在劃有分向限制線之路
    段，不得駛入來車之車道內，而當時天候晴、視距良好，並
    無不能注意之情事，卻疏未注意，貿然駕車跨越分向限制線
    ，駛入對向車道。適有丙○○騎乘車牌號碼FJ9-151號重型
    機車、甲○○騎乘車牌號碼QA3-685號輕型機車搭載乙○○
    ，均沿華美街由民生路往公正路方向行駛至該處，丁○○之
    車逆向駛入對向車道後，其車頭左前側先撞及丙○○之機車
    車頭，丙○○因而人、車倒地，甲○○騎乘之機車搭載乙○○因煞避不及，撞及倒地之丙○○騎乘之機車，甲○○與乙○○均因而人、車倒地，丙○○受有右足、左手及左小腿多
    處挫傷合併擦傷之傷害，甲○○受有右膝及左小腿多處挫傷
    合併擦傷之傷害，乙○○受有兩側下肢多處挫擦傷之傷害（
    過失傷害部分另行審結）。詎丁○○駕駛動力交通工具肇事
    後，竟未停車並下車協助救護受傷之丙○○、甲○○及乙○○，旋即駕車逃逸。嗣經警據報後前往處理，循線查知上情
    。
二、案經臺中市警察局第一分局報請臺灣臺中地方法院檢察署檢
    察官偵查起訴。
    理    由
一、證據能力部分：
    按被告以外之人於審判外之陳述，雖不符刑事訴訟法第159
    條之1至之4之規定，而經當事人於審判程序同意作為證據，
    法院審酌該言詞陳述或書面陳述作成時之情況，認為適當者
    ，亦得為證據。刑事訴訟法第159條之5第1項定有明文。查
    本案檢察官所舉之證人丙○○、甲○○與乙○○於警詢及偵
    訊之證詞，被告均同意作為證據，本院審酌該證據作成之情
    況，認均無不適當情事，依刑事訴訟法第159條之5第2項之
    規定，均有證據能力，合先敘明。
二、認定犯罪事實所憑之證據及理由：
  (一)被告坦承於車禍發生時確有將車子開到對向車道，因為後來
    車子聲音很大，就在中美街停下來，看到車子輪胎破了等情
    ，足證案發時因車禍碰撞所造成之聲音非輕。
  (二)證人丙○○、甲○○與乙○○於警詢及偵訊之證詞，足以證
    明被告確有肇事致人受傷而逃逸之事實。
  (三)道路交通事故現場圖、道路交通事故調查報告表(一)、(二)、行
    政院衛生署臺中醫院診斷證明書3份、監視錄影機攝得畫面
    之翻拍照片3張、肇事現場及車損照片38張在卷可憑，足證
    被告確有肇事致人受傷而逃逸之事實。
  (四)綜上，本件事證明確，被告之犯行足堪認定。
三、對被告辯解不採之理由：被告矢口否認有肇事逃逸之犯行，
    辯稱：該路段前面是三叉路口，本來速度就要慢下來，伊只
    知道要閃右手邊有一個老太太推的車子，因那時她要過馬路
    ，案發現場是夜市，故伊的車子有開到對向車道，當時伊不
    知道有人受傷，只知道聲音比較大，後來才知道輪胎有破，
    之後是警察來電通知伊時才知道有撞到告訴人，且當天伊載
    朋友行經向上市場時就發現輪胎破掉，可能因為輪胎破掉之
    後發出很大的聲響，所以才沒有聽到碰撞他人時所發出的聲
    音云云。經查：
  (一)被告於上開時、地駕駛車號2F－5428號自用小客車沿臺中市
    ○○街由公正路往民生路方向，行經華美街172號前，跨越
    雙黃線行駛，該車左前車頭先與對向車道丙○○騎乘車牌號
    碼FJ9-151號重型機車發生碰撞，造成重型機車滑倒後，該
    重型機車再撞到其後由甲○○騎乘，搭載乙○○之車牌號碼
    QA3-685號輕型機車，業據證人丙○○、甲○○與乙○○於
    警詢及偵訊時證述明確，互核大致相符，且車禍發生後，被
    告所駕駛之車子並沒有停車，只是一頓了一下，然後就開走
    等情，亦據證人甲○○及乙○○於偵訊時證述無誤，而證人
    乙○○於偵訊時並證稱：當時旁邊根本沒有其他車子，也沒
    有阿婆等語，參以依道路交通事故現場圖及肇事現場及車損
    照片38張可知，當時證人所騎乘之2台機車均係倒臥於車道
    中間，且被告之左前車輪破胎明顯，足證該次撞繫力道非輕
    ，則被告於發生車禍後稍微停頓一下顯係有所查覺，為免負
    責始逃逸駛離現場。
  (二)又被告於警詢時已供稱：當時伊前方有路邊停車，為了要閃
    避該車才向左移跨越雙黃線行駛，且該處燈光昏暗，伊根本
    未看到對方兩部機車，發生時伊感覺好像有發生碰撞但不確
    定，之後伊就逕行開車沿華美街往民生路方向離開等語，除
    與本院所為之辯解不合外，亦從未提及於本件車禍前車子輪
    胎有破掉之情形，且依其警詢所述，明顯知道有發生事故仍
    駕車離開，故被告其後所辯：係要閃避右手邊要過馬路老太
    太推的車子或要閃避路邊停車，不知道發生車禍云云，顯均
    係事後卸責之用，委無足取。
四、論罪科刑部分：
  (一)核被告所為，係犯刑法第185條之4肇事逃逸罪。被告有犯罪
    事實欄所載論罪科刑執行情形，有臺灣高等法院被告前案紀
    錄表在卷可證，其於有期徒刑執行完畢後，五年內故意再犯
    本件有期徒刑以上之罪，為累犯，應依刑法第47 條第1項規
    定，加重其刑。
  (二)爰審酌被告駕車肇事，致被害人3人受傷後，竟不顧被害人
    之生命而逃逸，犯罪之情節非輕，且犯後否認犯行，並無悔
    意，惟已與被害人3人達成和解，並已經其中被害人甲○○
    、乙○○撤回過失傷害部分之告訴，惟被害人丙○○尚未撤
    回告訴等一切情狀，量處如主文所示之刑，以示懲儆。
五、應適用之法條：
  (一)刑事訴訟法第299條第1項前段。
  (二)刑法第185條之4、第47條第1項。
本案經檢察官謝志遠到庭執行職務。
中    華    民    國    99    年    8     月    18    日
                刑事第十六庭  審判長法  官  巫淑芳
                                    法  官  劉麗瑛
                                    法  官  黃建都
以上正本證明與原本無異。
如不服本判決應於收受判決後10日內向本院提出上訴書狀，並應
敘述具體理由；其未敘述上訴理由者，應於上訴期間屆滿後20日
內向本院補提理由書（均須按他造當事人之人數附繕本）「切勿
逕送上級法院」。
                                    書記官  賴玉真
中    華    民    國    99    年    8     月    18    日
附錄論罪科刑法條
刑法第185條之4
駕駛動力交通工具肇事，致人死傷而逃逸者，處6月以上5年以下
有期徒刑。

司法院資訊處製作；財團法人民間司法改革基金會備份。
